臺灣高等法院刑事裁定
110年度抗字第656號
抗  告  人
即受 刑 人  林宜杰



上列抗告人因聲請撤銷緩刑案件，不服臺灣新北地方法院109年
度撤緩字第315號，中華民國110年3月15日裁定(聲請案號：臺灣
新北地方檢察署109年度執聲字第3060號)，提起抗告，本院裁定
如下：
    主  文
原裁定撤銷。
檢察官之聲請駁回。 
    理  由
一、檢察官聲請意旨略以：抗告人即受刑人林宜杰（下稱受刑人
    ）因犯詐欺（應係洗錢之誤）案件，經臺灣新北地方法院（
    下稱新北地院）於民國109年2月20日以108年度金訴字第121
    號判處有期徒刑6月，緩刑2年，應於緩刑期間內履行依該判
    決附表所示事項，即應與同案被告洪楷茗連帶給付被害人陳
    巧瑜新臺幣（下同）65萬元，並自109年3月起，按月於每月
    10日前分期給付10萬元（第6期給付15萬元）至全部清償為
    止，該判決於109年4月7日確定在案。惟經臺灣新北地方檢
    察署（下稱新北地檢署）執行函催受刑人依判決履行給付，
    竟置之不理，其行為違反原判決依刑法第74條第2項第3款所
    定負擔之情節重大，足認原宣告之緩刑難收其預期效果，有
    執行刑罰之必要，已合於刑法第75條之1第1項第4款所定撤
    銷緩刑宣告之原因，爰依刑事訴訟法第476條規定聲請撤銷
    緩刑之宣告等語。
二、原裁定意旨略以：受刑人因犯洗錢罪，經新北地院以108年
    度金訴字第121號判處有期徒刑6月，緩刑2年，並應依調解
    條件即與同案被告洪楷茗連帶給付被害人65萬元，給付方式
    自109年3月起，按月於每月10日前分期給付10萬元（第6期
    給付15萬元）至全部清償為止，且判決理由欄內載明如違反
    上開負擔情節重大，得撤銷緩刑宣告之旨，該案於109年4月
    7日確定。惟受刑人除於109年3月10日給付10萬元、4月14日
    給付5萬元外，即未再給付，而受刑人於109年11月26日到庭
    ，表明有意借錢給付欠款並與被害人重新約定給付條件，經
    當庭諭知應於110年1月30日陳報結果，然受刑人僅於同年2
    月3日來電表示當時協調、給付情形，及將於110年2月26日
    陳報給付憑據及新和解條件，復同年2月26日以刑事陳報狀
    陳明仍持續與被害人之代理人討論解決方案。由受刑人自10
    9年11月26日庭期後，即未給付任何款項予被害人，亦未積
    極與被害人或其代理人協商重訂和解條件，顯見無履行上開
    負擔之誠意，應認原緩刑宣告已難收其預期效果，而有違反
    刑法第74條第2項第3款所定負擔情節重大之情形，有執行刑
    罰之必要，因認檢察官之聲請有理由，爰裁定撤銷受刑人之
    緩刑宣告等語。
三、抗告及到庭陳述意旨略以：受刑人一時工作繁忙忘記聯絡被
    害人之代理人，致未能及時提出協商結果及還款情形，受刑
    人很有誠意履行，嗣已與被害人重新簽訂和解書，並於110
    年4月20日付清應再給付之25萬元，爰請求鈞院撤銷原裁定
    ，並駁回檢察官之聲請等語。　　
四、按緩刑宣告，得斟酌情形，命犯罪行為人向被害人支付相當
    數額之財產或非財產上之損害賠償；受緩刑之宣告而有違反
    上開所定負擔情節重大，足認原宣告之緩刑難收其預期效果
    ，而有執行刑罰之必要者，得撤銷其緩刑宣告，刑法第74條
    第2項第3款、第75條之1第1項第4款分別定有明文。所謂「
    情節重大」，依刑法第75條之1第1項之立法理由所示，係指
    受判決人顯有履行負擔之可能，而隱匿或處分其財產、故意
    不履行、無正當事由拒絕履行或顯有逃匿之虞等情事而言。
    且該條項關於緩刑之撤銷，係採裁量撤銷主義，於符合各款
    所定條件下，賦予法院撤銷與否之權限，並設有「足認原宣
    告之緩刑難收其預期效果，而有執行刑罰之必要」實質要件
    ，供作審認之標準。申言之，縱使受刑人違反刑法第74條第
    2項第1款至第8款所定之負擔，法官仍應依職權本於合目的
    性之裁量，妥適審酌受刑人於緩刑期間內違反上該負擔之情
    節是否重大，是否已難收其預期之效果，而確有執行刑罰之
    必要等，非謂受刑人一有違反負擔之行為，即應撤銷該緩刑
    之宣告。　　
五、經查：
  ㈠受刑人因洗錢案件，前經新北地院以108年度金訴字第121號
    判處有期徒刑6月，緩刑2年，並應依調解條件即與同案被告
    洪楷茗連帶給付被害人65萬元，給付方式自109年3月起，按
    月於每月10日前分期給付10萬元（第6期給付15萬元）至全
    部清償為止，該案於109年4月7日確定。嗣經新北地檢署函
    催受刑人陳報給付被害人賠償金之證明，未獲置理，有該署
    函文及送達證書在卷可憑，乃新北地檢署檢察官以受刑人違
    反刑法第74條第2項第3款規定，情節重大，足認原宣告之緩
    刑難收其預期效果，有執行刑罰之必要，向原審法院聲請撤
    銷緩刑宣告，嗣被害人向新北地院陳報受刑人僅於109年3月
    10日、4月14日匯款10萬元、5萬元，其餘50萬元即未再給付
    ，此有刑事陳報狀、匯出匯款申請書在卷可稽，並經受刑人
    於原審到庭供承在卷（見撤緩卷第47、55至56頁），堪予認
    定。是新北地院於110年3月15日裁定撤銷緩刑宣告前，受刑
    人確有未按期履行緩刑條件之事實，並已影響被害人之權益
    。
　㈡惟經受刑人於110年5月13日到庭陳稱：其原本因為收入不穩
    定，無法按期付款，事後已找到親友借款，另與被害人重新
    簽立和解書，約定剩餘應與洪楷茗連帶給付之50萬元，僅由
    受刑人負擔25萬元，且款項已經付清等語（見本院卷第45至
    46頁），此並與被害人陳報之和解書及付款情形相符（見本
    院卷第35至41頁）。受刑人前雖未履行原確定判決所定之緩
    刑條件，惟依目前情事，受刑人業於110年4月20日履行其與
    被害人重新訂定之和解條件，即原判決確定後有消滅被害人
    民事債權請求之事由發生，基於原確定判決宣告緩刑所附上
    開負擔，係為確保被害人之民事債權請求獲得滿足，受刑人
    既履行其全部給付義務，已難認受刑人違反緩刑所定負擔情
    節重大，原確定判決宣告之緩刑難收其預期效果，確有執行
    刑罰之必要。原審未及審酌上情，而撤銷受刑人緩刑之宣告
    ，尚有未洽。受刑人提起本件抗告為有理由，應由本院將原
    裁定撤銷，並駁回檢察官撤銷緩刑之聲請。　　
據上論斷，應依刑事訴訟法第413條，裁定如主文。
中　　華　　民　　國　　110 　年　　5 　　月　　21　　日
                  刑事第六庭  審判長法  官  劉方慈
                                    法  官  朱嘉川
                                    法  官　曹馨方
以上正本證明與原本無異。
不得再抗告。
                                    書記官　游秀珠
中　　華　　民　　國　　110 　年　　5 　　月　　21　　日